【裁判字號】    88,易,2289
【裁判日期】    891009
【裁判案由】    詐欺
【裁判全文】
臺灣桃園地方法院刑事判決                        八十八年度易字第二二八九號
    公  訴  人  臺灣桃園地方法院檢察署檢察官
    被      告  丙○○
右列被告因詐欺案件，經檢察官提起公訴（八十八度偵緝字第八四五號），本院判決
如左：
        主  文
丙○○連續意圖為自己不法之所有，以詐術使人將本人之物交付，處有期徒刑肆月。
        事  實
一、丙○○基於意圖為自己不法所有之概括犯意，先於民國八十七年八月間，在桃園
    縣龜山鄉○○街三七巷四號四樓，隱匿其無意清償之意思，向前往推銷書籍之甲○○○企業股份有限公司（以下簡稱甲○○○）之業務員乙○○佯稱：願以分期
    付款方式購買「醫學百科全書」、「畫說中國歷史」、「家庭醫學圖館＋性生活
    光碟書」、「中國地理大百科」、「經典音樂家列傳」、「精本世界名著全書」
    各一套，計新臺幣（下同）十六萬六千三百五十元，約定頭款一萬四千六百十元
    於交書時給付，餘十五萬一千七百四十元分，自八十七年九月十一日起至八十九
    年二月十一日止分十八期繳付，每期繳八千四百三十元，致使甲○○○誤以丙○○會按期繳付書款，因而陷於錯誤於八十七年八月十一日將上開書籍送往上址交
    付予丙○○，詎丙○○交付頭款取得全部書籍後，隨即將書籍轉賣，並未按期繳
    付書款。復於八十七年十月間，承繼前不法所有之犯意，徵得不知情之第三人丁○○之同意，以連翊涵（原名丁○○）之名義，在桃園市某處，隱匿其無意清償
    之意思，向前往推銷書籍之甲○○○之業務員乙○○佯稱：願以連翊涵（原名丁○○）之名義，以分期付款方式購買「近代世界名畫＋ＥＡＳＹ  ＧＯ光碟書」
    、「光復幼兒圖畫」、「裡面是什麼」、「新魔法雙語圖畫書」、「畫說中國歷
    史」、「幼兒百科＋頭腦體操光碟書」、「彩童（錄）＋小豬、金魚、獅匠ＣＤ
    」各一套，計八萬五千零五十元，預收訂金七千七百八十元，及不足之頭期款五
    十元於交書時給付，餘七萬七千二百七十元，自八十七年十一月七日起至八十九
    月六日七日止分十八期繳付，每期繳四千二百九十元，致使甲○○○誤以丙○○
    會按期繳付書款，因而陷於錯誤於八十七年十月七日將上開書籍送往八德市○○
    路○段一四四號連翊涵（原名丁○○）上班處，丙○○隨即將書取走轉賣他人，
    亦未按期繳付書款，並不知去向。甲○○○經催討無著始知受騙。
二、案經甲○○○訴由臺灣桃園地方法院檢察署檢察官偵查起訴。
       理  由
一、訊據被告丙○○對於右揭時地分別以本人及丁○○之名義向甲○○○以分期付款
    方式購買圖書十三套，及將以連翊涵（原名丁○○）名義購買之七套以四萬元之
    代價轉賣，而以本人名義購買之二套亦轉賣之事實固供承不諱，惟否認有詐欺犯
    行，辯稱：伊買書係為給小孩看，因事後發生經濟困難，所以才未依約繳納分期
    付款，並非有意詐騙，若有意詐欺，豈有將以連翊涵（原名丁○○）名義購買之
    七套書以四萬元之代價轉賣之理？云云。惟查右述事實已據告訴人甲○○○之代
    理人戊○○指述甚詳，並經證人連翊涵（原名丁○○）證述屬實，且有分期付款
    合約書及甲○○○收受明細單影本各二紙在卷足稽，又查，被告若係因事後經濟
    困難，致未再繳付，豈有僅付頭期款取得書籍後，即未在付款，又既已經濟困難
    ，為何又再利用連翊涵（原名丁○○）之名義購買書籍？又以本人名義所買之書
    六套書均非童書，其中更有「性生活光碟書」，若謂係要買給三歲小孩看，孰能
    相信？且又無法提出剩餘四套書之去處，可知十三套均已轉賣他人，並非僅轉賣
    九套。又取得書籍後隨即轉賣他人，既取得轉賣之價款，卻未繳納任何一期之分
    期價款（連翊涵部分係連翊涵代繳），顯見其於購書之初，即有不法所有之意圖
    甚明。故以連翊涵（原名丁○○）名義購買之書七套以四萬元之代價轉賣，非但
    無法證明其無詐欺之意圖，反可證明購買之初即無意繳納，否則豈有以如此低廉
    之價格轉賣之理？所辯無詐欺故意，顯係飾詞卸責，不足採信，事證明確，被告
    犯行堪以認定。
二、核被告所為係犯刑法第三百三十九條第一項之詐欺罪。其二次之詐欺犯行，時間
    緊接，犯罪構成要件相同，顯係基於概括之犯意為之，應以連續犯論，並加重其
    刑。另公訴人雖未就八十七年十月間之詐欺犯行起訴，惟此部分與起訴之事實既
    具有連續犯之裁判上一罪關係，為起訴效力所及，本院自應併予審究，附此敘明
    。爰審酌被告犯罪之動機、目的、手段、及其品性、智識程度、犯罪所生之損害
    ，及犯罪後之態度等一切情狀，量處如主文所示之刑。
據上論斷，應依刑事訴訟法第二百九十九條第一項前段、刑法五十六條、第三百三十
九條第一項、罰金罰鍰提高標準條例第一條前段，判決如主文。
本案經檢察官何祖舜到庭執行職務。
中      華      民      國    八十九    年      十      月      九      日
                                臺灣桃園地方法院刑事第二庭
                                      法  官  曾 正 耀
右正本證明與原本無異。
如不服本判決，應於判決送達後十日內，向本院提出上訴狀。
                                      書記官  蘇    萱
中      華      民      國      八十九      年    十    月       九     日
附論罪科刑依據之法條：
刑法
第三百三十九條第一項
          意圖為自己或第三人不法之所有，以詐術使人將本人或第三人之物交付者
          ，處五年以下有期徒刑、拘役或科或併科一千元以下罰金。


司法院資訊處製作；財團法人民間司法改革基金會備份。
